# 关于利润表中的研发费用

提问人：bestxulin 时间：2019-02-14 00:35:04
此研发费用如何填列？研发费用包括本期费用化的研发费用，以及前期已资本化的研发费用本期的摊销额，那么利润表中的这个研发费用，是否仅包括本期费用化的研发费用，还是两者都包括？

回答人：chenyiwei
利润表中的 “研发费用” 是根据 “管理费用——研发费用” 明细科目的发生额分析填列的，所以只包含费用化的研发支出，以及前期资本化的研发支出因本期不再满足资本化条件而予以转销的部分。不包含已转入无形资产的资本化研发支出的摊销额。